Inventaris van het archief van de directie Relatiemanagement Zelfstandige Organisaties van het ministerie van Onderwijs, Cultuur en Wetenschap, 1996-2005
Nationaal Archief, Den Haag
Ministerie van Onderwijs, Cultuur en Wetenschap: Directie Relatiemanagement Zelfstandige Organisaties (RZO)
OCW / Dir. Relatiemanagement Zelfstandige Organisaties
1996-2005
merendeel 1996-2005
O44
7,50 meter; 198 inventarisnummers.
Normaal geschreven, getypt en gedrukte documenten, geen bijzondere handschriften.
Nationaal Archief, Den Haag
directie Relatiemanagement Zelfstandige Organisaties, 1996 - 2005
Het archief bestaat voornamelijk uit beleids- en controlearchief en vormt de neerslag van de taken die aan de directie Relatiemanagement Zelfstandige Organisaties zijn toegewezen. Het bevat de instelling en oprichting van de organisatie, adviezen en nota's aan de minister, Kamervragen, verslagen over de voortgang van de specifieke projecten en rapportage, contracten, overeenkomsten, onderzoeken en evaluaties van de zelfstandige organisaties.
Archiefvorming
Geschiedenis van de archiefvormer
De op 1 oktober 1996 opgerichte directie Relatiemanagement Zelfstandige Organisaties (RZO) was het aanspreekpunt voor organisaties die uitvoeringstaken verzorgen op het werkterrein van het Ministerie van OCW. RZO had tot opdracht het begeleiden van verzelfstandigingsprocessen, het adviseren over mogelijk verzelfstandiging en het participeren namens het ministerie in de interdepartementale beleidsontwikkeling voor verzelfstandiging en toezicht.
De taken van RZO waren het ontwikkelen van beleid inzake de op-afstand-plaatsing van OCW-taken en inzake de sturing van zelfstandige organisaties die op afstand geplaatste taken van OCW uitvoeren voor zover deze taken aan RZO zijn toebedeeld; het structureren van de taken en verantwoordelijkheden die verschillende departementale eenheden hebben met betrekking tot de zelfstandige organisaties; het adviseren van de departementsleiding en de bewindslieden op de genoemde terreinen en het ondersteunen van de velddirecties in hun opdrachtgeverrol. Daarnaast ondersteuning van de minister bij contracteren en uitvoeren van bovenwettelijke werkloosheidsregeling en aanvullende ziektekostenverzekering; het ondersteunen van de institutionele verantwoordelijkheid van het ministerie voor verzelfstandigde organisatieonderdelen en het ontwikkelen van de kaders – gebaseerd op onder andere nieuw beleid – waarbinnen het functioneren van zelfstandige organisaties kan worden afgemeten (risicoanalyses, prestatie-indicatoren, benchmark toepassingen).
Tot het werkterrein van RZO behoorden organisaties die organisatorisch onder OCW ressorteren: de Inspectie van het Onderwijs en de Centrale Financiën Instellingen (CFI) en het zelfstandig bestuursorgaan Informatie Beheer Groep (IBG); organisaties die ten behoeve van het onderwijsveld functioneren, maar een nauwe werkrelatie hebben met OCW: Vervangingsfonds/Bedrijfsgezondheidszorg (VF/BGZ) en het Participatiefonds (PF); andere organisaties die een nauwe werkrelatie met OCW hebben: de Uitvoeringsorganisatie Werknemersverzekeringen (UWV-USZO), Loyalis Contractmanagement en KPMG FlexSourcing (opvolger van de dienst Ziektekostenvoorziening overheidspersoneel).
RZO kent geen taakvoorgangers. Na het opheffen van RZO in 2005 heeft het Team Relatiebeheer van de directie Financieel Economische Zaken van OCW de taken van RZO overgenomen. Het Team Relatiebeheer C3 oefende toezicht uit op drie uitvoeringsorganisaties, te weten Centrale Financiën Instellingen (CFI), Informatie Beheer Groep (IB-groep) en de Uitvoeringsinstelling Sociale Zekerheid voor Overheid en Onderwijs (USZO). RZO was een van de eerste toezichtdirecties bij de Rijksoverheid en had daarmee een voorbeeldfunctie.
Geschiedenis van het archiefbeheer
Het archief is altijd bij het ministerie van Onderwijs, Cultuur en Wetenschap in beheer geweest, het stond eerst in het depot in Zoetermeer en is met de verhuizing in 2003 van het ministerie naar Den Haag meegegaan naar het depot daar. De dossiers zijn in goede en geordende staat aangetroffen. In 2012 is het archief aan Doc-Direkt ter bewerking aangeboden.
De verwerving van het archief
Het archief is in 2013 door Ministerie van Onderwijs, Cultuur en Wetenschap overgebracht naar het Nationaal Archief, krachtens artikel 12 van de Archiefwet 1995
Inhoud en structuur van het archief
2.14
Inhoud
Het archief is compleet en bestaat voornamelijk uit beleids- en controlearchief. Daarnaast bevat het de instelling en oprichting van de organisatie. Het archief omvat agenda’s, vergaderstukken, financiële bescheiden, adviezen en nota's aan de minister, Kamervragen, verslagen over de voortgang van de specifieke projecten en raportages, contracten, overeenkomsten, onderzoeken, evaluaties van de zelfstandige organisaties.
Selectie en vernietiging
De selectie heeft plaats gevonden aan de hand van de volgende vastgestelde Basis Selectie Documenten (BSD's): Rijksbegroting (015, Stcrt. 31-03-2005, nr. 62), Rijkshuisvesting (045, Stcrt. 26-07-2007, nr. 142), Overheidspersoneel, Arbeidsvoorwaarden Rijkspersoneel (073, Stcrt 16-10-2001, nr. 200), Overheidspersoneel, Formatiebeleid, Arbeidsmartkbeleid en personeelsontwikkeling en mobiliteit (075, Stcrt 16-10-2001, nr. 200),
Overheidsinformatievoorziening (092, Stcrt. 20-10-2003, nr. 202) Organisatie Rijksoverheid (143, Stcrt, 16-12-2005, nr. 245).
Aanvullingen
Voor dit archief worden geen aanvullingen verwacht.
Ordening van het archief
Er is gedeeltelijk gebruik gemaakt van de oorspronkelijke orde. In overleg met de zorgdrager is de ordening in deze inventaris gehanteerd.De inventaris is primair geordend op stukken van algemene en bijzonder aard. Secundair op organisatie en taakuitvoering. Tertiair op onderwerp. Binnen de rubrieken zijn de afzonderlijke beschrijvingen chronologisch geordend.
Aanwijzingen voor de gebruiker
Openbaarheidsbeperkingen
De openbaarheidsbeperkingen worden door het ministerie van Onderwijs, Cultuur en Wetenschap in samenspraak met het Nationaal Archief bepaald.
Het archief is eigendom van de Staat der Nederlanden
Materiële beperkingen
Het archief kent geen beperkingen voor het raadplegen van stukken als gevolg van slechte materiële staat.
Andere toegang
Voor dit archief is geen andere toegang beschikbaar.
Aanvraaginstructie
Openbare archiefstukken kunnen online worden aangevraagd en gereserveerd. U kunt dit ook via de terminals in de studiezaal van het Nationaal Archief doen. Om te kunnen reserveren dient u de volgende stappen te volgen:
U maakt een profiel aan op www.gahetna.nl, en logt vervolgens in
Via de archiefinventaris (alleen de beschrijvingen met rode nummers) selecteert u het gewenste archiefstuk door op de knop 'Reserveren' te klikken
In het volgende scherm geeft u aan op welke dag u het archiefstuk wilt inzien
Indien u zich bevindt in de studiezaal en een tafelnummer heeft ontvangen kunt u dit nummer vermelden. Als u geen tafelnummer heeft kunt u tafelnummer 777 laten staan
Vervolgens bevestigt u uw reservering door deze te versturen.
Verwant materiaal
Bewaarplaats van originelen
Niet van toepassing.
Beschikbaarheid van kopieën
Het archief bevat geen inventarisnummers die in kopievorm beschikbaar zijn.
Afgescheiden archiefmateriaal
Niet van toepassing.
Verwante archieven
Niet van toepassing.
Publicaties
Er bestaan geen relevante publicaties.
Beschrijving van de series en archiefbestanddelen
- Stukken van algemene aard, 1.
  - Agenda's en notulen, 1.1.
    - Agenda's en notulen van het regulier overleg SG - RZO (overleg portefeuillehouder), 1996 - 2000; 1-3; 3 pakken
      5.143-0145-01 Vakminister
      - 1996 - 1999, 1
      - 2000 apr. -juli, 2
      - 2000 jan. - apr., 3
    - Agenda's en notulen van het regulier overleg PSG - RZO, 1999 - 2000; 4-5; 2 pakken
      - 1999, 4
      - 2000, 5
    - Agenda's en notulen van het kwartaaloverleg over de ZBO's met de secretaris-generaal, 2002; 6; omslag
- Stukken van bijzondere aard, 2.
  - Organisatie, 2.1.
    - Beleid en sturing, 2.1.1.
      - Het voorbereiden van de oprichting van de directie RZO, 1996 - 1999; 7-8; 2 pakken
        5.143-0133-01 Vakminister
        - Formatieplan 1996 - 1998, 7
        - Directieplan 1999 1996 - 1999, 8
      - Het opstellen van het handboek administratieve organisatie directie RZO, 1997 - 2000; 9-11; 2 pakken, 1 omslag
        5.143-0142-01 Vakminister
        - 1998 - 1999, 9
        - 1997 - 1998, 10
        - 1999 - 2000, 11; omslag
    - Instellings- en opheffingsbeschikking, 2.1.2.
      - Het voorbereiden en ter ondertekening voorleggen aan de secretaris-generaal van de instellingbeschikking van de stuurgroep Bestuurlijke Relaties Verzelfstandigde Organen, 1997 - 1998; 12; pak
        5.143-0128-01 Vakminister
  - Taakuitvoering, 2.2.
    - Specifieke projecten, 2.2.1.
      - Het opstellen van het eindrapport 'Markt en Overheid' met daarin het voorstel voor de operationalisering van de uitzonderingsgrond kennisinfrastructuur, 1997 - 1999; 13; omslag
        5.143-0331-01 Vakminister
      - Het opzetten van een Centraal Financieel Arrangement inzake het ontwikkelen van een spaarverlofdiskette, 1998; 14-16; 3 pakken
        128.1-0003-01 Minister van Onderwijs, Cultuur en Wetenschappen
        - 1998 apr. - juli, 14
        - 1998 feb. - aug., 15
        - 1998 jan. - apr., 16
      - Het voorbereiden van het Wetsvoorstel Onderwijsnummer inzake de basisregistratie op basis van het onderwijsnummer, 1998; 17; omslag
        5.143-0174-01 Vakminister
      - Het instellen van een onderzoek naar de mogelijkheid tot instellen van het Onderwijsinvesteringsfonds, 2000; 18; omslag
        5.143-0177-01 Vakminister
    - Zelfstandige organisaties, 2.2.2.
      - Algemeen, 2.2.2.1.
        - Het doorlichten van de zelfstandige bestuursorganen in het kader van het verzelfstandigingsbeleid, 1995; 19-20; 2 pakken
          5.143-0175-01 Vakminister
          - A tot en met P, 19
          - R tot en met Z, 20
        - Het aanpassen van de regelgeving 'Aanwijzingen inzake zelfstandig bestuursorgaan' 1996, 1995 - 1997; 21-22; 2 pakken
          - 1995 - 1996, 21
          - 1996 - 1997, 22
        - Het informeren van de minister over de rapportage 'Doorlichting zelfstandige bestuursorganen', 1996; 23; pak
        - Het adviseren aan de secretaris-generaal over de zelfstandige bestuursorganen die onder het ministerie van OCenW ressorteren, 1996 - 1997; 24-25; 2 pakken
          - 1996, 24
          - 1997, 25
        - Het voorbereiden van en informeren van de Tweede Kamer over de verbetervoornemens om de bestuurlijke regelingen voor de onder OCenW ressorterende zbo's in overeenstemming te brengen met de 'Aanwijzigingen inzake zbo's', 1996 - 1999; 26-27; pak en omslag
          - 1996 - 1997, 26; pak
          - 1997 - 1999, 27; omslag
        - Het geven van commentaar op onderzoeken van de Algemene Rekenkamer, 1996 - 2000; 28-31; 2 pakken, 1 omslag
          5.015-0417-02 Vakminister
          - 1996 - 1997, 28
          - 1997 - 2000, 29
          - 1998 - 1999, 30; omslag
          - 1998 - 2000, 31; omslag
        - Het adviseren aan de secretaris-generaal over de voortgang van de rijksbrede evaluatie van agentschappen, 1997 - 1998; 32; pak
          5.143-0170-01 Vakminister
        - Het inventariseren van de verwevenheid tussen overheidsinstellingen en de particuliere markt en het voorbereiden van maatregelen om een striktere scheiding aan te brengen, 1997 - 1998; 33-35; 3 pakken
          5.143-0176-01 Vakminister
          - 1997 feb. - okt., 33
          - 1997 jan., 34
          - 1997 juni - 1998 jan., 35
        - Het voorbereiden en aanbieden aan de secretaris-generaal van aanpassingen op het wetsvoorstel voor een Kaderwet Zelfstandige Bestuursorganen, 1997 - 1998; 36; pak
        - Het voorbereiden en informeren van de Tweede Kamer over de uitvoering van de parlementaire decentralisatietoets op het terrein van verzelfstandiging, 1997 - 1998; 37-38; omslag en pak
          - 1996 - 1997, 37; pak
          - 1997 - 1998, 38; omslag
        - Het beantwoorden van vragen van de vaste Kamercommissie van het ministerie van Binnenlandse Zaken over het aanbrengen van verbeteringen bij zelfstandige bestuursorganen, 1997 - 2000; 39; omslag
        - Het adviseren van de minster over de bevindingen van de commissie Holtslag, 1998 - 2000; 40; pak
          5.143-0329-01 Vakminister
      - Centrale Financiën Instellingen (CFI), 2.2.2.2.
        - Het evalueren van de verzelfstandiging van de CFI, 1989 - 1999; 41; omslag
        - Het adviseren aan de minister inzake de formele instelling van de CFI en de Rijksarchievendienst, 1996; 42; omslag
          5.143-0169-01 Vakminister
        - Het informeren van de secretaris-generaal inzake het onder een aantal voorwaarden toestaan van het werken voor tweeden (werken voor andere onderdelen van de rechtspersoon) door de CFI, 1996 - 1997; 43; omslag
        - Het informeren van de secretaris-generaal over de bruikbaarheid van het voorstel van de CFI over aanpassingen in de regelgeving binnen het gebruikersoverleg, 1996 - 1998; 44; pak
        - Het mede-opstellen van het rapport 'Bankjes Krassen of Kerven?', een onderzoek naar de mogelijkheden voor het gebruik van benchmarking in het toezicht- en besturingsinstrument van RZO jegens de CFI, 1996 - 1998; 45; omslag
          5.143-0033-01 Vakminister
        - Het opstellen van een projectplan voor de verzelfstandiging van de CFI, 1997 - 1998; 46-47; 2 omslagen
          - 1997 - 1998 feb., 46
          - 1998 feb. - okt., 47
        - Het beantwoorden van vragen van de vaste Kamercommissie inzake de resultaten van de evaluatie van het agentschap CFI en het rapport 'Evaluatie agentschap CFI', 1997 - 1999; 48-49; omslag en pak
          - 1997 - 1999, 48; omslag
          - 1999, 49
        - Het opstellen van een nota aan de secretaris-generaal over uitkomsten van de evaluatie pilot 'uitvoerbaarheid regelgeving', 1997-2001; 50; pak
        - Agenda's en notulen van het kwartaaloverleg PSG - Cfi, 51-52
          - 2001 - 2002, 51; pak
          - 2003, 52; omslag
      - Dienst Ziektekostenvoorziening Overheidspersoneel, 2.2.2.3.
        - Het opstellen van het mandaatbesluit Regeling ziektekostenvoorziening onderwijs- en onderzoekspersoneel, waarin aan KPMG Flexsourcing de bevoegdheid wordt verleend om namens de minister bij de uitvoering van de Regeling ziektekostenvoorziening onderwijs- en onderzoekspersoneel besluiten te nemen en bezwaar en beroep af te handelen, 2001 - 2002; 53; omslag
          5.143-0324-01 Vakminister
      - Informatie Beheer Groep (IBG), 2.2.2.4.
        - Het informeren van de minister over een arbeidsconflict tussen de leiding van de IBG en de bonden, 1977; 54; omslag
        - Het beantwoorden van Kamervragen van de Tweede Kamerleden Lambrechts en Bakker (D66) over de invoering van de studentenchipkaart, 1996; 55; pak
          5.143-0121-01 Vakminister
        - Het opstellen van een nota aan de de minister over de voorgenomen aanmelding van de IBG als exameninstelling, 1996; 56; omslag
        - Het adviseren aan de minister over de verbetering van de telefonische bereikbaarheid van de IBG, 1996 - 1997; 57-58; 2 pakken
          - 1996, 57; pak
          - 1997, 58; pak
        - Het opstellen van een nota aan de minister over de problematiek van het deurwaarderstraject en overige problemen met de jaarrekening 1996, 1996 - 1997; 59; pak
          5.143-0325-01 Vakminister
        - Het voorbereiden en adviseren aan de minister over de marktactiviteiten van de IBG, 1996 - 1997; 60; pak
        - Het voorbereiden en voorleggen aan de minister van de eindtekst inzake de aanpassingen in het basis-protocol en jaarcontract IBG, 1996 - 1997; 61; omslag
        - Het rapporteren en adviseren aan de minister naar aanleiding van de kwartaalrapportage van de IBG, 1996 - 1998; 62-69; 7 omslagen en 1 pak
          - 1996 - 1997, 62; pak
          - 1997 apr. - juli, 63
          - 1997 mrt., 64
          - 1997 nov. - dec., 65
          - 1997 sep., 66
          - 1998 aug. - dec., 67
          - 1998 juni, 68
          - 1998 mrt., 69
        - Het voorbereiden van werkbezoeken van de minister aan de IBG, 1996 - 1999; 70-71; 1 omslag en 1 pak
          - 1996 - 2000, 70; pak
          - 1998 - 1999, 71; omslag
        - Het aanpassen van afspraken over de inschakeling van RZO in de aansturing van de IBG, 1996 - 2000; 72; omslag
        - Het informeren van de minister over de voortgang van de reorganisatie van de IBG, 1996 - 2000; 73; pak
        - Het voorbereiden en ter ondertekening voorleggen aan de minister van het Basis-Protocol tussen OCenW en de IBG 1996 en het jaarcontract 1996, 1996 - 2000; 74-78; 5 omslagen
          - 1996, 74
          - 1997, 75
          - 1998, 76
          - 1999, 77
          - 1999 - 2000, 78
        - Agenda's en notulen van het kwartaaloverleg/viermaandsoverleg met de IBG, met bijlagen, 1996 - 2004; 79-88; 9 omslagen en 1 pak
          - 1996 okt., 79
          - 1996 nov. - dec., 80
          - 1999 juli 08, 81
          - 1999 mrt. 31, 82
          - 1999 nov. 02, 83
          - 1999 sept. 08, 84
          - 2000 apr. 16, 85
          - 2000 juni 30, 86
          - 2000 nov. 02, 87
          - 2001 - 2004, 88; pak
        - Het adviseren van de minister inzake het aantrekken van een externe proces-adviseur voor het maken van een analyse op hoofdlijnen van de voortgang van het herontwerp IBG en geven van adviezen over de implicaties, 1997; 89; pak
        - Het beantwoorden van Kamervragen van het Tweede Kamerlid Bakker (D66) naar aanleiding van het voornemen van de IBG om persoons gegevens uit hun persoonsregistratie aan te wenden voor direct mail door de Verenigde Nederlandse Uitgeversbedrijven, 1997 - 1998; 90; omslag
        - Het opstellen van een stappenplan over de organisatorische consequenties van de invoering van een onderwijsnummer, 1997 - 1999; 91; omslag
        - Het adviseren van de minister over het herontwerp van de IBG (Hero-project) inzake drie veranderingstrajecten: invoering van de integrale klantafhandeling, de reorganisatie en de vernieuwing van het studiefinancieringssysteem, 1997 - 2000; 92-95; 4 omslagen
          - Overleg met de Raad van Toezicht van de IB-Groep 1997 - 1999, 92
          - Voortgang en wijziging plan van aanpak 1997 - 1999, 93
          - Second opinion onderzoek naar de kosten en baten van het project 1998 - 2000, 94
          - Overleg met de Raad van Toezicht van de IB-Groep 2000, 95
        - Het voorbereiden eninformeren van de secretaris-generaal over de nieuwe opzet en aanpak van het onderwijsnummerproject, 1997 - 2000; 96; pak
        - Werkconferentie interne evaluatie verzelfstandiging IB-Groep, 1998 nov. 3; 97; omslag
        - Agenda's en notulen van de begeleidingscommissie evaluatie verzelfstandiging IB-Groep, 1998 - 1999; 98; pak
        - Het evalueren van de verzelfstandiging van de IBG, 1998 - 1999; 99-101; 2 omslagen, 1 pak
          - 1998 - 1999, 99
          - 1999, 100; pak
          - 1999, 101
        - Het voorbereiden van de vergaderingen van de minister en de IB groep, 1998 - 1999; 102; omslag
        - Het voorbereiden en rapporteren aan de Tweede Kamer over de kostenstijging en de planning van het herontwerp IBG, 1998 - 2000; 103-104; 2 pakken
          - 1998 - 2000, 103
          - 1998 - 2000, 104
        - Het beantwoorden van Kamervragen van het Tweede Kamerlid Bakker (D66) over het mogelijk verhandelen van gegevens van studenten aan commerciële bedrijven, 1999 - 2000; 105; omslag
        - Het beantwoorden van Kamervragen van het Tweede Kamerlid Schutte (GPV) over het herontwerp van de IBG, 1999 - 2000; 106; omslag
        - Het aanbieden aan de minister van het benchmarktrapport over de aansturing en de geleverde prestaties van de IBG, 2000; 107; omslag
        - Het voorbereiden en ter ondertekening voorleggen aan de minister van het Basis-Protocol tussen OCenW en de IBG 2000-2003, 108; omslag
        - Het adviseren van de minister inzake het al dan niet goedkeuren van het werken voor derden door de IBG, 2001; 109; pak
        - Het informeren van de minister ten behoeve van het Algemeen Overleg met de Vaste Kamercommissie over de wetswijziging Wet Verzelfstandiging IBG, 2001; 110; pak
        - Het voorbereiden van het overleg van de minister met de Vaste Kamercommissie over het prestatiecontract, fraude en mogelijke Kamervragen over benoemingen in de Raad van Toezicht, 2001 - 2002; 111; pak
        - Het adviseren aan de minister over het al dan niet toestaan van nevenactiviteiten door de IBG, 2001 - 2003; 112; omslag
        - Het adviseren aan de minister om akkoord te gaan met het prestatiecontract IBG 2003, 2001 - 2004; 113; pak
        - Het adviseren van de minister over een nieuw te volgen procedure bij het benoemen van een lid van de Raad van Toezicht van de IBG, 2001 - 2004; 114; pak
        - Het informeren van de minister over de evaluatie van de Wet Verzelfstandiging Informatiseringsbank naar aanleiding van het rapport 'Het resultaat telt' waarin de keuze om de IBG te verzelfstandigen onderzocht is, 2001 - 2004; 115; pak
        - Het voorbereiden en informeren van de minister inzake de te volgen procedure ten aanzien van het goedkeuren van de jaarrekening van de IBG, 2001 - 2004; 116; pak
        - Het voorbereiden van de vergaderingen van de minister en de Raad van Toezicht van de IBG, 2001 - 2004; 117-118; 2 pakken
          - 2001 - 2002, 117
          - 2003 - 2004, 118
      - Inspectie voor de Gezondheidzorg (IG), 2.2.2.5.
        - Het opstellen van een nota over de taken, bevoegdheden en positie van de IG, 1997 - 1998; 119; omslag
      - Inspectie van het Onderwijs (IvO), 2.2.2.6.
        - Het voorbereiden en aanbieden aan de Tweede Kamer van het evaluatierapport 'Ministeriële regeling verzelfstandiging Onderwijsinspectie', 1996 - 1998; 120; pak
          5.143-0332-01 Vakminister
        - Het ter goedkeuring voorleggen van het begrotingsvoorstel 1997 aan de secretaris-generaal, 1996 - 2000; 121; pak
        - Het opstellen van een voorstel voor de inrichting van het apparaatszorgoverleg met de IvO, 1997; 122; omslag
        - Agenda's en notulen van de vergaderingen van het apparaatszorg-overleg tussen de secretaris-generaal en de IvO, met bijlagen, 1997 - 2000; 123-125; 2 pakken en 1 omslag
          - 1997 - 1998, 123; omslag
          - 1999, 124
          - 2000, 125
        - Het informeren van de secretaris-generaal over de verdere verzelfstandiging van de bedrijfsvoering bij de IvO, 1998; 126; 1 omslag
        - Het informeren en adviseren van de minister over het interne evaluatie-onderzoek naar de positie van de IvO, 1998 - 2000; 127; pak
        - Het opstellen van wijzigingen in de ministeriële regeling over de positie van de IvO, 1998 - 2000; 128; pak
        - Het voorbereiden en ter instemming voorleggen aan de minister van aanpassingen in de financiële paragraaf van de Toezichtswet betreffende de IvO, 2000; 129; omslag
        - Het informeren van de minister over de afspraken die met de IvO zijn gemaakt over de kosten van het jaarlijks schoolbezoek en het kwaliteitsonderzoek in het kader van de Wet op het onderwijstoezicht, 2002; 130; omslag
      - Participatiefonds (PF), 2.2.2.7.
        - Het informeren van de minister over de bereikte overeenstemming met het PF over de richtlijnen voor het opstellen van het jaarverslag, 1995-2001; 131; omslag
        - Het medevoorbereiden en aanbieden aan de Tweede Kamer van de jaarverslagen van het PF, 1995 - 2002; 132-133; 1 omslag en 1 pak
          - 1995 - 2000, 132
          - 2001 - 2002, 133; omslag
        - Het adviseren van de minister over de uitwerking van de beheersoverkomst tussen OCenW en het PF om te komen tot een consistente en overzichtelijke structuur voor de uitvoering van de werkloosheidsregeling voor alle onderwijssectoren, 1996 - 1998; 134; 1 pak